

## INGENIERO MECATRÓNICO ARMANDO MORA

#### CONTACTO

3203385899



armandomoral4115@gmail.com



carrera 5 casa 13 522520 Sandoná

#### **FORTALEZAS**

Java

React

Spring

JavaScript

MYSQL

# $\equiv$

#### **IDIOMAS**

Ingles

Español



#### **PERFIL**

Ingeniero Mecatrónico con excelentes habilidades para desarrollar, analizar y capturar ideas innovadoras en equipos, productos o procesos que requieren el uso de tecnología vanguardista. Especializado en desarrollo full stack con experiencia en Java (Spring Framework), React y bases de datos MySQL. Con una sólida experiencia en el desarrollo de aplicaciones web, destaco por tener excelentes relaciones interpersonales, capacidad de asesoría, liderazgo, alto sentido de responsabilidad, compromiso y toma de decisiones. Apasionado por la tecnología y siempre dispuesto a aprender y adoptar nuevas tecnologías y metodologías de desarrollo. Habilidades en el trabajo en equipo, resolución de problemas y adaptación rápida a nuevos entornos. Firme compromiso con la entrega de soluciones de alta calidad y la mejora continua de habilidades técnicas y personales.

#### **FORMACIÓN**

nov 2022 - nov 2024 Máster Universitario en Ingeniería de software

y Sistemas Informaticos más Experto en

**Gestión de Proyectos** 

Universidad Internacional de la Rioja, España

Actualmente en curso

jul 2017 -ago 2022 Profesional en Ingeniería Mecatrónica

Universidad Mariana, Pasto

feb 2016 - dic 2016 Técnico en Soporte Sistemas e Informatica

Compunet, Sandoná

dic 2015 Bachiller Académico

Institución Educativa Santo Tomas de Aquino,

Sandoná

#### **EXPERIENCIA**

#### jul 2023

ISterilize Service, Sandoná

Jefe inmediato: Camilo Huertas, cel. 3126244905

#### Asistente de Produccion

Funciones: Manipulación de máquinas y herramientas de CNC, realizar procesos de mecanizado de Dispositivos Medicos Implantables en Humanos, realizar proceso de lavado, anodix}zado y marcado de los Dispositivos Medicos Implantables en Humanos.

#### mar 2023 - sep 2023

Ingetronik Ingeniería Electrónica SAS, Cartago Tutor de practica: Jessica Serna, cel. 3104278795

### Estudiante del Master en Ingenieria de Software y Sistemas informaticos en Práctica (Pasante)

Funciones: Desarrollo de aplicaciones Full Stack, utilizando lenguajes de programación como PHP, frameworks como angular y react, bases de datos MySQL y lenguajes de diseño como HTML y CSS.

#### feb 2022 - may 2022

Eviuz Company, Pasto

Jefe inmediato: Germán Mueses, cel. 3152698801

#### Estudiante de Ingeniería Mecatrónica en Práctica (Pasante)

Funciones: Desarrollo de actividades educativas, administrativas y acciones de mejora en el área de diseño e impresiones 3D, estudio y desarrollo de equipos eléctricos y electrónicos de telemetría, cálculo y diseño de instalación de sistemas solares.

#### jul 2020 - nov 2021

Planta Panelera las Palmas, Sandoná Jefe inmediato: Francisco Arteaga, cel: 3114032921

#### Jefe de Mantenimiento

Funciones: Realizar tareas de corrección, conservación y reparación de equipos eléctricos, electrónicos y reductores de fuerza, capacitación de personal de la Planta Panelera las Palmas.

#### **CURSOS**

may 2024	Curso de Devops Engineer, modalidad virtual, CodyOps
abr 2024	Educación continua en Digital Project Management de 160 horas, modalidad virtual, City University Miami
oct 2023	Curso superior en ciberseguridad de 300 horas, modalidad virtual, INSTITUTO EUROPEO DE ESTUDIOS EMPRESARIALES
sep 2022	Curso de Formación Continua Especializada 2021 (modalidad virtual), Seminario Pat. Creación de contenidos digitales para el negocio panelero

#### **CERTIFICADOS**

may 2024	Devops Engineer	
abr 2024	Digital Project Management	
sep 2023	Python Analytics	
dic 2022	Mentenimiento Eléctrico	
ago 2022	Mencion de Honor	
may 2022	Encuentro internacional de Ciencia, Tecnología y Emprendimiento. Puebla, México	
abr 2022	XVIII encuentro institucional de semilleros de investigación y III encuentro internacional de investigación formativa. Universidad Mariana	

#### **REFERENCIAS**

Fabio Camilo Gómez 3122472262	Docente Universidad Mariana Pasto fgomez@umariana.edu.co
Nathaly Aza	Ingeniera Ambiental
3166265948	Sandoná

nathalyaza26@hotmail.com